【裁判字號】    95,訴,578
【裁判日期】    950517
【裁判案由】    毒品危害防制條例
【裁判全文】
臺灣高雄地方法院刑事判決               95年度訴字第578號
公  訴  人  臺灣高雄地方法院檢察署檢察官
被      告  甲○○
上列被告因毒品危害防制條例案件，經檢察官提起公訴（95年度
毒偵字第40號）及移送併辦（95年度毒偵字第859 、1426號），
經本院合議庭裁定由受命法官獨任進行簡式審判程序後，判決如
下：
    主      文
甲○○連續施用第一級毒品，累犯，處有期徒刑玖月，扣案含有
第一級毒品海洛因成分之白粉（驗後淨重壹拾柒點肆參公克）、
含有第一級毒品海洛因成分之殘渣袋壹包，均沒收銷燬之；扣案
之注射針筒伍支，均沒收；又連續施用第二級毒品甲基安非他命
，累犯，處有期徒刑肆月。應執行有期徒刑壹拾壹月。扣案含有
第一級毒品海洛因成分之白粉（驗後淨重壹拾柒點肆參公克）、
含有第一級毒品海洛因成分之殘渣袋壹包，均沒收銷燬之；扣案
之注射針筒伍支，均沒收。
    事  實
一、甲○○前於民國（下同）91年間，因竊盜案件，經法院判處
    有期徒刑10月確定，甫於93年5 月12日執行完畢。
二、甲○○前於89年間，因施用毒品案件，經檢察官聲請本院以
    89年度毒聲字第6088號裁定施以觀察、勒戒後，認有繼續施
    用毒品傾向，再經檢察官聲請本院以90年度毒聲字第3520號
    裁定令入戒治處所施以強制戒治，嗣經本院裁定停止戒治付
    保護管束、撤銷停止戒治，於92年4 月13日強制戒治期滿，
    於92年4 月14日釋放。詎甲○○仍未戒除毒癮，(一)基於施用
    第一級毒品海洛因之概括犯意，自前揭強制戒治執行完畢釋
    放後5 年內之94年11月29日某時起至95年2 月底某日止，以
    平均每星期施用2 次之頻率，在其當時位於高雄市前鎮區○
    ○○路378 之1 號19樓之5 住處，以將含有海洛因成分之白
    粉置入針筒注射體內之方式施用第一級毒品海洛因多次；(二)
    另基於施用第二級毒品甲基安非他命，自前揭強制戒治執行
    完畢釋放後5 年內之94年11月29日某時起至95年2 月底某日
    許止，以平均一至二星期施用1 次之頻率，在在其當時位於
    高雄市前鎮區○○○路378 之1 號19樓之5 住處，以將甲基
    安非他命置入玻璃球內點火燒烤以吸取甲基安非他命產生之
    煙霧方式施用第二級毒品甲基安非他命多次。嗣分別於(一)94
    年12月13日23時50分許，在高雄市○○區○○路75號（龍翔
    飯店）110 號房間內，同意警方搜索而扣得許果人與李龍義
    所有供甲○○施用之含有第一級毒品海洛因成分之白粉5 包
    （驗後淨重17.43 公克，空包裝重2.26公克）及甲○○所有
    供施用第一級毒品所用之注射針筒3 支；(二)於95年1 月14日
    10時50分許，在前揭龍翔飯店509 號房間內，警方實施臨檢
    而扣得甲○○與李龍義共有供甲○○施用之含有第一級毒品
    海洛因殘渣袋1 包（重0.31公克）及甲○○所有供施用第一
    級毒品所用之注射針筒1 支；(三)95年1 月22日1 時30分許，
    為警巡邏經過高雄市○○○路139 號前發現甲○○躲進附近
    騎樓柱子後方而上前盤查，並扣得甲○○所有供施用第一級
    毒品所用之注射針筒1 支而採集尿液送驗後查獲。
二、案經高雄市政府警察局左營分局移請臺灣高雄地方法院檢察
    署檢察官偵查起訴及移送併辦。
    理  由
一、上揭犯罪事實，業據被告於本院審理時為有罪之陳述，核與
    且被告分別於94年12月14日5 時30分許、95年11月14日
    11時30分許、95年1 月22日4 時許為警查獲後警詢時所採
    集之尿液經分別送驗後，均呈碼啡（為海洛因經人體代謝反
    應物）陽性及甲基安非他命陽性反應相符，此分別有高雄
    市立凱旋醫院94年12月26日轉碼編號A00000000 號尿液檢驗
    報告（見95毒偵40號卷第36頁）、高雄市立凱旋醫院95年
    1 月24日轉碼編號A00000000 號尿液檢驗報告（見本院卷第
    47頁）、高雄市立凱旋醫院95年2 月9 日轉碼編號A00000
    000 號尿液檢驗報告（見本院卷第61頁）(三)又扣案白粉及殘
    渣袋，經分別送驗結果，確均含有第一級毒品海洛因成分，
    此分別有法務部調查局95年2 月24日調科壹字第220022341
    號鑑定通知書（見本院卷第31頁）、法務部調查局調科壹字
    第220022875 號鑑定通知書（見本院卷第54頁）各1 紙在卷
    可稽；(四)又被告前於89年間，因施用毒品案件，經檢察官聲
    請本院以89年度毒聲字第6088號裁定施以觀察、勒戒後，認
    有繼續施用毒品傾向，再經檢察官聲請本院以90年度毒聲字
    第3520號裁定令入戒治處所施以強制戒治，嗣經本院裁定停
    止戒治付保護管束、撤銷停止戒治，於92年4 月13日強制戒
    治期滿，於92年4 月14日釋放之事實，亦有臺灣高等法院被
    告前案紀錄表及臺灣高雄地方法院檢察署刑案資料查註紀錄
    表在卷足參，是本件被告甲○○於強制戒治執行完畢釋放後
    5 年內再犯本件施用毒品之犯行事證明確，應依法論科。
二、(一)查海洛因、甲基安非他命分別係毒品危害防制條例第2 條
    第2 項第1 款、第2 款所明定之第一級毒品、第二級毒品，
    本件被告甲○○前因施用毒品，經強制戒治執行完畢釋放後
    ，5 年內再犯本件犯行，核其所為係犯毒品危害防制條例第
    10條第1 項之施用第一級毒品罪及同條例第10條第2 項之施
    用第二級毒品罪。其所犯上開二罪，犯意各別，罪名不同，
    應分論併罰之。被告持有第一、二級毒品之行為已為其施用
    之高度行為所吸收，不另論罪。(二)被告多次施用第一、二級
    毒品海洛因之犯行，均時間緊接、方法相同，觸犯構成要件
    相同之罪，顯均係基於概括犯意為之，均為連續犯，各依刑
    法第56條之規定，以一罪論並各加重其刑。又檢察官僅就被
    告自94年11月29日起（經公訴檢察官當庭更正，見本院卷第
    117 頁）至94年12月13日20時許止之施用第一級毒品犯行；
    於94在14日6 時許為警採尿時回溯96小時內某時之施用第二
    級毒品犯行起訴，惟其餘部分與起訴事實各具有連續犯之裁
    判上一罪關係，均為起訴效力所及，本院自得一併審理。(三)
    又被告前於91年間，因竊盜案件，經法院判處有期徒刑10月
    確定，甫於93年5 月12日執行完畢，有臺灣高等法院被告前
    案紀錄表可參，其於執行完畢後5 年內再犯連續施用第一、
    二級毒品之犯行，均為累犯，各就該連續施用第一、二級毒
    品犯行部分，應依刑法第47條之規定加重其刑，其同時有二
    加重事由，應依刑法第70條之規定遞加之。(四)爰審酌被告前
    經觀察勒戒、強制戒治、停止戒治付保護管束、撤銷停止戒
    治，竟仍不知悔改，且長期施用毒品，顯無戒癮之意，惟其
    行為尚未危害他人及其犯後坦承犯行，態度尚稱良好等一切
    情狀，分別量處如主文所示之刑，並定其應執行刑。(六)扣
    案含有第一級毒品海洛因成分之白粉（驗後淨重17.43 公克
    ）及含有第一級毒品海洛因殘渣袋1 包（重0.31公克），業
    據被告於本院審理時坦承均係供其為本案施用第一級毒品海
    洛因所用（見本院卷第119 頁至第120 頁），且上開殘渣袋
    經法務部調查局鑑定亦無法析離殘渣與空包裝袋之重量（見
    本院卷第54頁附法務部調查局調科壹字第220022875 號鑑定
    通知書），是應均依毒品危害防制條例第18條第1 項前段之
    規定，沒收銷燬之。至於送驗耗費之海洛因部分，既已滅失
    不存在，自無宣告沒收銷燬之必要。另扣案之注射針筒5
    支，因檢察官未依刑事訴訟法第161 條第1 項之規定提出證
    據證明上開扣案注射針筒含有第一級毒品海洛因殘渣，且在
    一般物理認知上，縱上開扣案物品含有海洛因殘渣，是否無
    法析離亦有疑問，此又與發現真實無關，為節省司法資源又
    參酌被告業在本院審理時供承上開注射針筒5 支均係其所有
    供施用海洛因所有之物明確（見本院卷第119 頁至第120 頁
    ），爰依刑法第38條第1 項第2 款之規定宣告沒收。至被
    告於94年12月13日23時50分許為警查扣(1)包裝前揭白粉之空
    包裝袋5 包（重2.26公克），既得單獨秤出重量，即不能稱
    該包裝袋與包裝之毒品不能析離而併以毒品危害防制條例第
    18 條 第1 項前段規定諭知沒收銷燬，而上開毒品業經被告
    於警詢及本院審理時供稱係許果人與李龍義所有之物；(2)分
    裝袋共153 個及電子磅秤1 個，經被告供稱均非其所有，且
    均與本案施用毒品犯行無關；均與刑法第38條第1 項第2 款
    之規定不符，爰不予宣告沒收。被告於95年1 月14日為警
    查扣香菸1 支，經被告供稱該香菸係李龍義所有供其施用毒
    品所用之物（見本院卷第120 頁），且該香菸經本院送鑑定
    結果，僅含有6-乙醯嗎啡（不屬管制物品，見本院卷第38頁
    ），是該香菸既非被告所有，亦與被告本件施用毒品犯行無
    關，基於主刑從刑之附屬原則，本院自不得就該物品宣告沒
    收，附此敘明。
據上論斷，應依刑事訴訟法第299條第1項前段、第273條之1，毒
品危害防制條例第10條第1項、第2項、第18條第1項前段，刑法第
11條、第56條、第47條、第70條、第38條第1 項第2 款、第51條
第5 款，判決如主文。
本案經檢察官乙○○到庭執行職務
中    華    民    國    95    年    5     月    17    日
                  刑事第十一庭  法  官  楊智守
以上證明與原本無異。
如不服本判決，應於判決送達後10日內，向本院提出上訴狀。
中    華    民    國    95    年    5     月    17    日
                                書記官  劉音利
附錄本案論罪科刑法條：
毒品危害防制條例第10條
施用第1級毒品者，處6月以上5年以下有期徒刑。
施用第2級毒品者，處3年以下有期徒刑。


司法院資訊處製作；財團法人民間司法改革基金會備份。
